臺灣臺中地方法院刑事判決
110年度易字第2321號
公  訴  人  臺灣臺中地方檢察署檢察官
被      告  徐宏智




                    現另案於法務部○○○○○○○○○○○執行中
上列被告因竊盜案件，經檢察官提起公訴（110年度偵字第26996
號），嗣本院準備程序時，被告就被訴事實為有罪之陳述，經本
院告知簡式審判程序意旨，並聽取公訴人及被告之意見後，本院
裁定改依簡式審判程序審理，並判決如下：
    主    文
徐宏智犯附表編號1至3主文欄所示之罪，各處如附表編號1至3主
文欄所示之刑及沒收。附表編號1、2部分應執行有期徒刑捌月，
如易科罰金，以新臺幣壹仟元折算壹日。沒收部分併執行之。
    犯罪事實
一、徐宏智意圖為自己不法之所有，基於竊盜之犯意，於下列時
    、地，為以下犯行：
㈠、於民國110年4月23日18時26分許，至位臺中市○○區○○路000號
    「逢甲大學」校區之工學館大樓第101之1研究室，趁無人看
    管之際，開啟該研究室未上鎖之門進入該研究室，並徒手竊
    取彭信舒所有而由劉開虎管領之筆記型電腦1台【Lenovo牌
    、價值新臺幣（下同）3萬5000元】，得手後步行逃離現場
    。
㈡、於110年4月24日9時48分許，至臺中市○○區○○路000號「僑光
    科技大學」校區之觀光與餐旅學院2樓課外活動組辦公室（
    辦公室編號724），趁無人看管之際，開啟該辦公室之氣窗
    ，逾越氣窗進入該辦公室，並徒手竊取該辦公室組員張也青
    所管領之筆記型電腦1台（華碩牌、型號B500、係該校待報
    廢之財物），得手後步行逃離現場，然因發現該筆記型電腦
    無法使用，隨即將該筆記型電腦棄置在上址「僑光科技大學
    」校區行政大樓花圃內而離去。
㈢、於110年4月25日7時46分許，至上址「僑光科技大學」校區之
    仲玉樓1樓課外活動指導組辦公室，趁無人看管之際，開啟
    該辦公室之窗戶，逾越窗戶進入該辦公室，並徒手竊取該課
    外活動指導組組長紀逸倫置於辦公桌抽屜內之現金1000元、
    紀逸倫所管領即該辦公室其他職員所有之現金500元及贈品
    造型杯2個，得手後步行逃離現場，竊得之現金供己花用，
    贈品造型杯2個則隨意棄置。
二、嗣彭信舒、紀逸倫發覺遭竊，分別報警處理，經警調閱現場
    及附近監視器錄影畫面，循線通知徐宏智說明，徐宏智除坦
    承有前述犯罪事實欄㈠、㈢之行竊事實外，另自承有前述犯罪
    事實欄㈡之行竊事實，並帶同警方至上址「僑光科技大學」
    校區行政大樓花圃尋獲張也青所管領之前揭筆記型電腦1台
    （已發還張也青）。
三、案經臺中市政府警察局第六分局報告臺灣臺中地方檢察署檢
    察官偵查起訴。
    理    由
一、本案被告徐宏智所犯為死刑、無期徒刑、最輕本刑為三年以
    上有期徒刑之罪或高等法院管轄第一審案件以外之罪，於準
    備程序進行中，被告先就被訴事實為有罪之陳述，經公訴人
    、被告同意後，本院裁定進行簡式審判程序（見本院卷第10
    6-109頁）。簡式審判程序之證據調查，不受刑事訴訟法第1
    59條第1項、第161條之2、第161條之3、第163條之1及第164
     條至第170條規定之限制，刑事訴訟法第273條之1第1項、
    第273條之2分別定有明文，合先敘明。
二、上開犯罪事實，業據被告於警詢及本院審理時坦承不諱（見
    偵卷第61-65頁、第75-81頁），核與證人即告訴人彭信舒警
    詢之證述（見偵卷第67-70頁）、證人即告訴人紀逸倫警詢
    之證述(見偵卷第83-87頁)、證人即被害人劉開虎警詢之證
    述（見偵卷第71-74頁）、證人即被害人張也青警詢之證述
    （見偵卷第89-92頁）大致相符。並有員警職務報告2份（見
    偵卷第57、59頁）、臺中市政府警察局第六分局刑案現場勘
    查報告、刑案現場相片（見偵卷第93-112頁）、內政部警政
    署刑事警察局110年6月9日刑紋字第1100049835號鑑定書（
    見偵卷第115-119頁）、臺中市政府警察局第六分局扣押筆
    錄暨扣押物品目錄表（見偵卷第127-131頁）、被害人張也
    青立具之贓物認領保管單（見偵卷第135頁）、起訴書犯罪
    事實欄一之⑴之相關現場照片及監視器畫面照片共5張（見偵
    卷第137-139頁）、起訴書犯罪事實欄一之⑶之相關監視器錄
    影畫面照片7張、查獲及尋獲照片共4張（見偵卷第141-146
    頁）、起訴書犯罪事實欄一之⑵之相關監視器錄影畫面照片6
    張（見偵卷第147-149頁）在卷可稽。被告前揭具任意性自
    白核與事實相符而堪採信，本案事證已臻明確，被告犯行堪
    以認定，應予依法論科。
三、論罪科刑：
㈠、核被告徐宏智犯罪事實一、㈠所為，係犯刑法第320條第1項竊
    盜罪；犯罪事實一、㈡㈢所為，均係犯刑法第321條第1項第2
    款踰越窗戶竊盜罪。
㈡、被告犯罪事實一、㈠㈡㈢所犯共3罪，犯意各別，行為互殊，應
    予分論併罰。
㈢、刑法第62條前段所規定之自首，係以對於未發覺之罪自首而
    受裁判為要件，故犯罪行為人於有偵查犯罪職權之公務員未
    發覺犯罪事實或犯罪人之前自首犯罪，且接受裁判，即符合
    自首而得減輕其刑。經查：
　⒈本案最初為告訴人彭信舒於110年4月23日下午11時許，至臺
    中市政府警察局第六分局西屯派出所，向員警報案稱其研究
    室內筆記型電腦遭竊（即犯罪事實一、㈠部分）；110年4月2
    5日下午6時10分許，被害人紀逸倫亦至臺中市政府警察局第
    六分局西屯派出所，向員警報案稱辦公室內財物遭竊（即犯
    罪事實一、㈢部分），隨後為員警調閱監視器，確認為本案
    被告徐宏智所為，於110年4月26日前往其住處盤查，被告徐
    宏智並於110年4月26日下午1時許製作警詢筆錄，除坦承有
    犯下前開業經告訴人、被害人報案之犯罪事實一、㈠㈢之犯行
    ，另向員警自承有犯下犯罪事實一、㈡之筆記型電腦竊盜犯
    行（見偵卷第77頁）。
　⒉犯罪事實一、㈡之被害人張也青於110年4月26日警詢時，亦證
    述稱：是警察通知有抓到小偷，小偷跟警察說有於110年4月
    24日偷竊筆記型電腦，並丟在課外活動組外的花圃，學校通
    知我，我檢視辦公室內確實少了一台待報廢之電腦，前往花
    圃察看確認就是我辦公室被偷的筆電等語（見偵卷第89、90
    頁）。
　⒊綜上，足認犯罪事實一、㈡之犯行，被告確實係在被害人及具
    偵查犯罪權限之公務員發覺犯罪前，即自首犯罪，審酌被吿
    事後亦均坦承犯罪，應有接受裁判之真意，爰依刑法第62條
    ，就犯罪事實一、㈡之犯行，減輕其刑。
㈣、爰審酌被告不思循正當途徑獲取財物，恣意竊取他人財產，
    造成本案告訴人、被害人之損失，所為應予非難。又審酌被
    告坦承犯行之犯後態度。以及審酌被告前因竊盜等案件（共
    42罪），經臺灣臺南地方法院以102年度聲字第1971號裁定
    定應執行有期徒刑13年，原定114年7月28日執行完畢，甫於
    109年5月12日假釋出監，竟於假釋期間內更犯罪（現假釋撤
    銷執行殘刑中，本案不構成累犯），素行不良。暨審酌被告
    於本院審理時所供述之教育程度、職業、家庭經濟狀況（見
    本院卷第117頁），量處如主文所示之刑，並就得易科罰金
    之罪諭知易科罰金之折算標準，以示懲儆。
四、沒收部分：
㈠、犯罪所得，屬於犯罪行為人者，沒收之，於全部或一部不能
    沒收或不宜執行沒收時，追徵其價額。犯罪所得已實際合法
    發還被害人者，不予宣告沒收或追徵。刑法第38條之1第1項
    、第3項、第5項定有明文。
㈡、經查：
　⒈犯罪事實一、㈠部分：被告所竊取之筆記型電腦，依據證人即
    告訴人彭信舒之證述，價值約35,000元（見偵卷第68頁），
    被告雖稱竊取後將該筆記型電腦變賣，變賣所得僅8,000元
    （見偵卷第64頁），然就是否有轉賣、轉賣實際得手之金額
    均無任何事證可憑，則考量刑法沒收制度之立法理由乃澈底
    剝奪犯罪所得，以根絕犯罪誘因，仍應就價值較高之筆記型
    電腦1台原物宣告沒收，於全部或一部不能沒收或不宜執行
    沒收時，追徵其價額。
　⒉犯罪事實一、㈡部分：被告所竊取之筆記型電腦1台，經尋獲
    後業經發還被害人，有贓物認領保管單可憑（見偵卷第135
    頁），依法不宣告沒收。
　⒊犯罪事實一、㈢部分：被告自稱共竊取現金1,900元及贈品造
    型杯4個（見偵卷第77、78頁），然證人即被害人紀逸倫則
    證述僅遭竊現金1,500元、贈品造型杯2個（見偵卷第85、86
    頁），從有利被告之認定，認此部分被告僅竊得現金1,500
    元、贈品造型杯2個，應予沒收，於全部或一部不能沒收或
    不宜執行沒收時，追徵其價額。
據上論斷，應依刑事訴訟法第273條之1第1項、第299條第1項前
段，判決如主文。
本案經檢察官黃怡華提起公訴，檢察官温雅惠到庭執行職務。
中　　華　　民　　國　　111 　年　　1 　　月　　17　　日
                  刑事第二庭    法  官  徐煥淵
以上正本證明與原本無異。
如不服本判決應於收受送達後20日內向本院提出上訴書狀，並應
敘述具體理由；其未敘述上訴之理由者，應於上訴期間屆滿後20
日內向本院補提理由書（均須按他造當事人之人數附繕本）「切
勿逕送上級法院」。
告訴人或被害人如不服判決，應備理由具狀向檢察官請求上訴，
上訴期間之計算，以檢察官收受判決正本之日起算。
　                         　　　書記官   陳麗靜
中　　華　　民　　國　　111 　年　　1 　　月　　17　　日
附錄本案論罪科刑法條：
中華民國刑法第320條
意圖為自己或第三人不法之所有，而竊取他人之動產者，為竊盜
罪，處5年以下有期徒刑、拘役或50萬元以下罰金。
意圖為自己或第三人不法之利益，而竊佔他人之不動產者，依前
項之規定處斷。
前二項之未遂犯罰之。
中華民國刑法第321條
犯前條第1項、第2項之罪而有下列情形之一者，處6月以上5年以
下有期徒刑，得併科50萬元以下罰金：
一、侵入住宅或有人居住之建築物、船艦或隱匿其內而犯之。
二、毀越門窗、牆垣或其他安全設備而犯之。
三、攜帶兇器而犯之。
四、結夥三人以上而犯之。
五、乘火災、水災或其他災害之際而犯之。
六、在車站、港埠、航空站或其他供水、陸、空公眾運輸之舟、
    車、航空機內而犯之。
前項之未遂犯罰之。
附表：本案主文
編號 犯罪事實 主文 1 一、㈠ 徐宏智犯竊盜罪，處有期徒刑肆月，如易科罰金，以新臺幣壹仟元折算壹日。未扣案之筆記型電腦壹台沒收，於全部或一部不能沒收或不宜執行沒收時，追徵其價額。 2 一、㈡ 徐宏智犯踰越窗戶竊盜罪，處有期徒刑伍月，如易科罰金，以新臺幣壹仟元折算壹日。 3 一、㈢ 徐宏智犯踰越窗戶竊盜罪，處有期徒刑玖月。未扣案之新臺幣壹仟伍佰元、贈品造型杯貳個，均沒收，於全部或一部不能沒收或不宜執行沒收時，追徵其價額。